【裁判字號】    89,訴,909
【裁判日期】    890929
【裁判案由】    搶奪
【裁判全文】
臺灣臺南地方法院刑事判決                          八十九年度訴字第九九號
    公  訴  人  臺灣臺南地方法院檢察署檢察官
    被      告  甲○○
右列被告因搶奪案件，經檢察官提起公訴（八十九年度偵緝字第五三○號），本院判
決如左：
    主  文
甲○○共同意圖為自己不法之所有，而搶奪他人之動產，處有期徒刑拾月。
    事  實
一、甲○○與李學祥（另案提起公訴）二人共同意圖為自己不法之所有，於民國八十
    八年三月間某日，由甲○○騎乘李學祥向友人借得之輕型機車一部，搭載李學祥
    外出尋找搶奪目標，行至臺南縣新營市○○路○段「千家軒麵包店」前，因紅燈
    暫停該處，恰有乙○○騎乘腳踏車亦暫停該處，李學祥見乙○○將皮包置放於車
    前菜籃內，遂趁乙○○不注意之際，施以不法腕力，奪取乙○○所有之皮包一只
    （內有新臺幣三千餘元及證件等物），並命甲○○加速逃逸。嗣後二人將搶奪所
    得財物朋分花用殆盡。迄於八十九年一月間為警循線查獲。
二、案經臺南縣警察局新營分局報告臺灣臺南地方法院檢察署檢察官偵查起訴。
    理  由
一、訊據被告甲○○於警、偵訊及本院審理時，均坦承於八十八年三月間某日，騎乘
    機車搭載李學祥行經臺南縣新營市○○路○段「千家軒麵包店」前，李學祥趁機
    搶奪乙○○皮包後，伊駕車搭載李學祥逃逸，事後並朋分李學祥搶奪所得財物花
    用等事實，經核與李學祥於警訊及另案偵查（臺灣臺南地方法院檢察署八十九年
    度營偵字第三六九號）中所為供述，及乙○○所指述被害情節均相符合，且有現
    場照片數幀附卷可稽，被告前揭自白應堪信為真實。被告於本院審理時，雖矢口
    否認與李學祥共犯搶奪行為，辯稱伊當時係因紅燈暫停，並未刻意停在乙○○所
    騎乘之腳踏車旁邊，且伊事前並不知道李學祥要搶奪乙○○皮包云云，惟查：被
    告係與李學祥共同商議後，由被告搭載李學祥外出尋找作案（搶奪）目標等情，
    業據李學祥於警訊中陳述明確，被告與李學祥間有共同搶奪之犯意聯絡，已堪認
    定。又被告與李學祥所犯者係飛車搶奪行為，此種犯罪之行為人，本均係隨機選
    擇搶奪目標，被告既係出於沿街尋找犯罪目標之意思而搭載李學祥，縱使伊事前
    並未與李學祥就犯罪目標之選定有所合意，且不知李學祥預備搶奪乙○○之皮包
    ，仍不能排除伊與李學祥間犯意聯絡之構成，被告所辯並無共犯意思云云，尚非
    可採。本件事證已臻明確，被告犯行可以認定。
二、核被告所為，係犯刑法第三百二十五條第一項之搶奪罪。被告與李學祥對於上開
    犯行，有犯意之聯絡與行為之分擔，均為共同正犯。爰審酌被告騎乘機車搭載李
    學祥，沿街尋找目標以進行搶奪之犯罪手段，並實際搶奪乙○○之皮包，導致其
    財產權之損害，並嚴重威脅社會治安，以及被告犯罪後坦承部份犯行之態度等一
    切情狀，量處如主文所示之刑，以資懲儆。
據上論斷，應依刑事訴訟法第二百九十九條第一項前段，刑法第二十八條、第三百二
十五條第一項，判決如主文。
本件經檢察官張啟祥到庭執行職務。
中    華    民    國      八十九    年      九        月      二十九    日
                              臺灣臺南地方法院刑事第四庭
                                  法  官  吳  坤  芳
右正本證明與原本無異。
如不服本判決，應於判決送達後十日內向本院提出上訴狀( 應附繕本 )。
                                  書記官  馬  愛  君
中    華    民    國      八十九    年      九        月      二十九    日
附錄論罪科刑法條：
刑法第三百二十五條：
意圖為自己或第三人不法之所有，而搶奪他人之動產者，處六月以上五年以下有期徒
刑。
因而致人於死者，處無期徒刑或七年以上有期徒刑，致重傷者，處三年以上十年以下
有期徒刑。
第一項之未遂犯罰之。


司法院資訊處製作；財團法人民間司法改革基金會備份。
